【裁判字號】    89,上訴,1682
【裁判日期】    890929
【裁判案由】    違反毒品危害防制條例
【裁判全文】
臺灣高等法院高雄分院刑事判決                  八十九年度上訴字第一六八二號
    上訴人
    即被告  甲○○
右上訴人因違反毒品危害防制條例案件，不服臺灣高雄地方法院八十九年度訴字第一
八一六號中華民國八十九年九月二十九日第一審判決（起訴案號：臺灣高雄地方法院
檢察署八十九年度毒偵字第四八八六號），提起上訴，本院判決如左：
    主  文
上訴駁回。
    事  實
甲○○前因施用毒品案件，經依台灣高雄地方法院以八十八年度毒聲字第三七九一號
裁定送觀察、勒戒後，認無繼續施用毒品之傾向，由台灣高雄地方法院檢察署檢察官
於民國八十八年六月十日以八十八年度偵字第一三四八一號不起訴處分確定，仍不知
悔改復基於概括犯意，自八十九年五月底起至同年七月十二日下午六、七時許止，連
續在高雄市三民區○○○路一三二巷五十三號其住處，以海洛因摻入香煙內吸食之方
式，連續施用第一級毒品海洛因多次，為警於八十九年七月十三日下午三時三十分許
在上址住處查獲，並扣得第一級毒品海洛因（淨重○‧一六公克）乙包，經台灣高雄
地方法院以八十九年度毒聲字第五五六○號裁定送觀察、勒戒後，有繼續施用毒品傾
向。案經內政部警政署高雄港務警察所移送台灣高雄地方法院檢察署檢察官偵查起訴
。
    理  由
一、右揭事實，業據被告甲○○迭於警訊及偵審中坦承不諱，並被告經警查獲之時所
    採集之尿液，經送高雄市政府衛生局檢驗之結果，呈現嗎啡之陽性反應，有該局
    八十九年七月二十日高衛試煙字第Ｌ─０４６號煙毒尿液檢驗成績書乙紙附卷可
    稽，且扣案之白色粉末乙包，經送請法務部調查局鑑驗之結果，確係第一級毒品
    海洛因無訛，有該局八十九年七月二十八日陸(一)00000000號鑑定通知
    書乙紙在卷可參。又被告前因施用毒品案件，經依台灣高雄地方法院八十八年度
    毒聲字第三七九一號裁定送觀察、勒戒後，認無繼續施用毒品之傾向，由台灣高
    雄地方法院檢察署檢察官於八十八年六月十日以八十八年度偵字第一三四八一號
    不起訴處分確定，有台灣高雄地方法院檢察署刑案資料查註紀錄表可按。其於五
    年內再犯毒品危害防制條例第十條之罪，經裁定送觀察勒戒，認有繼續施用毒品
    傾向，有台灣高雄地方法院八十九年度毒聲字第五五六○號裁定及台灣高雄看守
    所附設勒戒處所八十九年七月二十一日高所戒勒字第三三五四號函送之證明書乙
    份附卷可參。綜上所述，本件事證明確，被告犯行洵堪認定。
二、核被告施用海洛因，所為係犯毒品危害防制條例第十條第一項之施用第一級毒品
    罪。被告持有海洛因後，進而施用，其持有行為應被其施用之行為所吸收，不另
    論罪。被告先後多次施用毒品犯行，時間緊接，觸犯構成要件相同之罪名，顯係
    基於概括犯意反覆為之，應依連續犯之規定論以一罪，並加重其刑。被告犯罪事
    證既明，原審法院乃依據毒品危害防制條例第十條第一項、第十八條第一項前段
    ，刑法第十一條前段、第五十六條規定，並審酌被告前經檢察官依初次觀察、勒
    戒後，無繼續施用毒品之傾向為不起訴處分確定後，仍不知悔改、警惕，猶繼續
    施用毒品，本不宜寬貸，惟其施用毒品僅戕害己身，未危及他人等一切情狀，量
    處被告有期徒刑柒月，又敘明另扣案之第一級毒品海洛因乙包（淨重○‧一六公
    克），應依毒品危害防制條例第十八條第一項前段之規定，併予宣告沒收併銷燬
    之。認事用法，核無不合，量刑亦稱允妥，被告上訴意旨認量過重，指摘原判決
    不當，為無理由，應予駁回。
三、併此敘明者，被告經警查獲時所採集之尿液，經送高雄市政府衛生局檢驗之結果
    ，除呈現嗎啡之陽性反應外，亦呈現甲基安非他命之陽性反應，有該局上開煙毒
    尿液檢驗成績書乙紙附卷可按。按第二級毒品安非他命係屬晶體，而第一級毒品
    海洛因係屬粉末狀，且毒品性質不同，衡情被告應非將安非他命與海洛因一起吸
    食，而應係分別施用，是被告縱有涉犯施用第二級毒品之犯行，惟與施用第一級
    毒品罪二罪之間，犯意各別，行為互殊，應屬數罪併罰，並非裁判上一罪之關係
    ，原審及本院自無由予以審酌，此部分應由檢察官另為妥適之處理。
據上論斷，應依刑事訴訟法第三百六十八條，判決如主文。
本案經檢察官林炎昇到庭執行職務。
中    華    民    國     八十九     年      十二      月     二十七   日
                              臺灣高等法院高雄分院刑事第八庭
                                  審判長法官  郭雅美
                                        法官  莊飛宗
                                        法官  洪兆隆
右正本證明與原本無異。
不得上訴。
                                      書記官葉淑華
中    華    民    國     八十九     年      十二      月    二十九    日
附錄判決法條：
毒品危害防制條例第十條第一項：
施用第一級毒品者，處六月以上五年以下有期徒刑。
                                                                   Ｊ


司法院資訊處製作；財團法人民間司法改革基金會備份。
